【裁判字號】    99,審交簡上,34
【裁判日期】    990714
【裁判案由】    業務過失傷害
【裁判全文】
臺灣士林地方法院刑事判決          99年度審交簡上字第34號
上  訴  人  臺灣士林地方法院檢察署檢察官
上  訴  人
即  被  告  乙○○
上列上訴人因被告業務過失傷害案件，不服本院於中華民國99年
4 月7 日98年度湖交簡字第678 號第一審刑事簡易判決（聲請簡
易判決處刑案號：98年度偵字第7026號），提起上訴，本院管轄
之第二審合議庭判決如下：
    主  文
上訴駁回。
    事  實
一、乙○○係星風工程行技師，平日以駕駛車輛搬運冷氣及安裝
    冷氣為業，係從事駕駛業務之人。其於民國98年3 月7 日上
    午11時19分許，至停放在臺北市大同區○○○路○ 段北往南
    方向車道旁停車格之車牌N4-9856 號自用小貨車，準備駕車
    離去時，本應注意汽車停車開啟或關閉車門時，應注意其他
    車輛，並讓其先行，且當時天候雖為雨天，惟在日間有自然
    光線、視距良好無障礙物，並無不能注意之情形，竟疏未注
    意，貿然開啟該自小貨車車門之後進入車內，致甲○○騎駛
    車牌021-BMW 號重型機車行經前開自小貨車左側之際，煞車
    不及擦撞該自用小貨車駕駛座車門而倒地，適劉書銘亦騎駛
    車牌CBQ-133 號重型機車行駛在甲○○後方，因甲○○突然
    倒地致無法閃避而追撞甲○○，造成甲○○受有肋骨多處閉
    鎖性骨折、左側少量血胸、左側肩部挫傷、左足部擦傷等傷
    害，經警據報前往處理，乙○○在場接受調查，並當場承認
    為肇事人，因悉上情。
二、案經甲○○訴由臺北縣政府警察局大同分局報告臺灣士林地
    方法院檢察署檢察官偵查後聲請簡易判決處刑。
    理  由
一、上開犯罪事實，業據被告乙○○於本院審理時供認不諱（見
    99年7 月7 日審判筆錄），核與告訴人甲○○指訴情節相符
    ，並有馬偕紀念醫院台北院區乙種診斷證明書、道路交通事
    故調查報告表(一)(二)、道路交通事故補充資料表、道路交通事
    故現場圖各1 份、交通事故談話紀錄表3 份及照片12張附卷
    可資佐證。又本件行車事故，經送鑑定結果：「一、乙○○
    駕駛N4-9856 號自小客貨車，開關車門未注意來往車輛（肇
    事原因）。二、甲○○騎乘021-BMW 號普通重機車（無肇事
    因素）。三、劉書銘騎乘CBQ-133 號普通重機車（無肇事因
    素）」，亦有臺北市交通事件裁決所98年7 月8 日北市裁鑑
    字第09837409500 號函附之臺北市車輛行車事故鑑定委員會
    鑑定意見書在卷可憑。按汽車停車開啟車門時，應注意行人
    、其他車輛，並讓其先行，道路交通安全規則第112 條第3
    項定有明文，此為被告停車上、下車時應注意之事項，被告
    駕駛汽車自應注意上述道路交通安全規則之規定，且依卷附
    道路交通事故調查報告表(一)所載依當時天候為雨天，日間有
    自然光線，柏油路面溼潤無缺陷，道路無障礙物，視距良好
    ，被告停車開啟車門後，並無不能注意之情形，竟疏於注意
    左側直行車輛，致開啟之車門與同向左側直行機車擦撞，使
    告訴人甲○○受有肋骨多處閉鎖性骨折、左側少量血胸、左
    側肩部挫傷、左足部擦傷等傷害，其過失甚為顯然，是被告
    之過失行為與告訴人受傷間，具有相當因果關係甚明。本件
    事證明確，被告犯行堪以認定，應依法論科。
三、核被告乙○○所為，係犯刑法第284 條第2 項前段業務過失
    傷害罪。被告於肇事後，留在現場等候警員到場處理，嗣於
    有偵查犯罪權限之機關人員知悉其犯罪前，當場向到場處理
    之警員承認其為肇事人而自首，有臺北市政府警察局大同分
    局交通分隊警員王信華所製作之自首情形紀錄表一紙在卷可
    參（見98年度偵字第7026號偵查卷第38頁），應認被告於肇
    事後主動向警員承認犯罪，表示願意接受法院裁判，已合於
    自首要件，依刑法第62條前段規定減輕其刑。原審認被告罪
    證明確，適用刑事訴訟法第449 條第1 項前段、第3 項、第
    454 條第2 項，刑法第284 條第2 項前段、第62條、第41條
    第1 項，刑法施行法第1 條之1 之規定，並審酌一切情狀，
    量處有期徒刑2 月，並諭知易科罰金折算之標準，其認事用
    法並無不當，量刑亦稱妥適，被告以事後願與被害人和解，
    且辯稱係關車門時肇事云云，提起上訴請求改判云云，為無
    理由。至告訴人請求檢察官上訴，上訴狀所指稱被告業務過
    失傷害之行為造成其身心傷害，事後未賠償等情，惟查被告
    乙○○已委由其母親於99年7 月12日匯款1 萬元予被害人甲
    ○○，賠償其所受損害，有郵政國內匯款執據影本1 紙附卷
    可稽，被害人甲○○並於本院99年6 月22日準備程序中表達
    不再追究之意；且按量刑輕重，係屬事實審法院得依職權自
    由裁量之事項，苟已斟酌刑法第57條各款所列情狀而未逾越
    法定刑度，不得遽指為違法（最高法院72年度臺上字第6696
    號、75年度臺上字第7033號判例參照）；且在同一犯罪事實
    與情節，如別無其他加重或減輕之原因，下級審量定之刑，
    亦無過重或失輕之不當情形，則上級審法院對下級審法院之
    職權行使，原則上應予尊重，本院綜核上情，認原審量處被
    告有期徒刑2 月，及諭知易科罰金之折算標準，尚稱適當，
    並無過輕之情，自應予尊重。是公訴人及被告上訴意旨所陳
    ，均無可採，求予撤銷改判，均為無理由，應予駁回。
據上論斷，應依刑事訴訟法第455 條之1 第1 項、第3 項、第36
8 條，判決如主文。
本案經檢察官彭康凡到庭執行職務。
中    華    民    國    99    年    7     月    14    日
                  刑事第一庭審判長法  官  雷雯華
                                  法  官  吳祚丞
                                  法  官  王沛雷
以上正本證明與原本無異。
本件不得上訴。
                                  書記官  陳麗津
中    華    民    國    99    年    7     月    14    日

司法院資訊處製作；財團法人民間司法改革基金會備份。
